臺灣高雄地方法院刑事判決　　　　　　　94年度訴字第3026號
公　訴　人　臺灣高雄地方法院檢察署檢察官
被　　　告　甲○○
上列被告因毒品危害防制條例案件，經檢察官提起公訴（94年度
毒偵字第4708號、第4831號），被告於本院準備程序中自白，經
合議庭裁定由受命法官依簡式審判程序獨任審理，判決如下：
    主  文
甲○○連續施用第一級毒品，累犯，處有期徒刑捌月。扣案海洛
因貳包（均含包裝袋，淨重各為零點貳玖公克、零點壹陸公克；
空包裝重各為零點壹伍公克、零點壹伍公克）沒收銷燬之；扣案
注射針筒壹支，沒收之。
    事  實
一、甲○○前於民國81年間，因違反槍砲彈藥刀械管制條例及麻
    醉藥品管理條例案件，經本院分別判決處有期徒刑3 月及5
    月，同年又因違反麻醉藥品管理條例案件，為台灣高等法院
    高雄分院判決處有期徒刑5 年10月，並經最高法院駁回上訴
    確定，嗣與前開宣告之徒刑定執行刑為6 年2 月，與其在82
    年間因恐嚇案件經台灣高等法院高雄分院判處之有期徒刑6
    月接續執行後，於85年4 月18日縮短刑期假釋（縮刑期滿日
    為88年8 月29日），於假釋期間又因違反麻醉藥品管理條例
    案件，經台灣高等法院高雄分院判決處有期徒刑6 月確定，
    並與撤銷假釋後應執行之殘刑3 年4 月11日接續執行，至90
    年5 月3 日縮短刑期假釋出獄，91年7 月25日假釋期滿視為
    執行完畢。又曾於91年間，因違反毒品危害防制條例案件，
    經本院裁定送觀察、勒戒，因有繼續施用毒品傾向，遂為本
    院裁定送強制戒治，於93年2 月20日強治戒治期滿執行完畢
    。詎甲○○仍不知悔改，仍基於施用第一級毒品海洛因之概
    括犯意，先於94年5 月30日晚間10時許，在高雄市鎮61號住處，將海洛因摻水稀釋，放入針筒內，以注射手
    臂方式，施用第一級毒品海洛因1 次，翌日上午12時20分許
    ，經其母朱莊水連同意為警搜索上開住處而查獲，並扣得甲
    ○○所有之海洛因1 包（淨重0.29公克，空包裝重0.15
    公克）；嗣於同年6 月1 日晚間10時許，在上開住處，以相
    同施用方式，施用第一級毒品海洛因1 次，於翌日下午2 時
    許，經朱莊水連同意為警搜索上開住處而查獲，並扣得甲○
    ○所有之海洛因1 包（淨重0.16公克，空包裝重0.15公克）
    及其所有供其施用第一級毒品所用之注射針筒1 支。
二、案經高雄市政府警察局前鎮分局報請台灣高雄地方法院檢察
    署檢察官偵查起訴。
    理  由
一、本件被告甲○○所犯係死刑、無期徒刑、最輕本刑為3 年以
    上有期徒刑以外之罪，其於準備程序中就被訴事實為有罪之
    陳述，經法官告知簡式審判程序之旨，並聽取公訴人及被告
    之意見後，認為適宜由受命法官獨任進行簡式審判程序，依
    刑事訴訟法第273 條之1 第1 項規定，裁定由受命法官獨任
    進行審判程序，合先敘明。
二、訊據被告對於上揭連續施用第一級毒品海洛因之事實，坦承
    不諱，而被告為警先後於94年5 月31日下午1 時10分及94年
    6 月2 日下午2 時30分2 次所採之尿液，經送高雄市立凱旋
    醫院，以酵素免疫法（EIA）及 氣相層析質譜法（GC/M S）
    方法檢驗結果，均呈嗎啡陽性反應，此有該醫院94年6 月13
    日（起訴書證據清單上誤載為94年6 月1 日）及同日另1 濫
    用藥物尿液檢驗報告共2 紙附卷可稽，是被告自白與事實相
    符，被告連續施用第一級毒品海洛因之犯行，應堪認定。
三、被告前於91年間，因違反毒品危害防制條例案件，經本院裁
    定送觀察、勒戒，因有繼續施用毒品傾向，遂為本院裁定送
    強制戒治，於93年2 月20日強治戒治期滿執行完畢，此有臺
    灣高等法院被告前案紀錄表1 紙在卷可參，是被告自93年5
    月30日晚間10時起，至94年6 月1 日晚間10時許止，連續施
    用第一級毒品海洛因之行為，既然均係在93年2 月20日強制
    戒治執行完畢釋放後，5 年內再犯毒品危害防制條例第10條
    第1 項之罪，應依毒品危害防制條例第23條第2 項之規定，
    予以處罰。
四、核被告所為，係犯毒品危害防制條例第10條第1 項之施用第
    一級毒品罪。被告持有第一級毒品後進而施用，其持有之低
    度行為均應為施用之高度行為所吸收，故均不另論其持有毒
    品罪。而被告自93年5 月30日晚間10時許，及94年6 月1 日
    晚間10時許止，先後2 次分別施用第一級毒品海洛因之行為
    ，時間緊接，犯罪構成要件相同，顯係基於概括之犯意反覆
    為之，為連續犯，應依刑法第56條之規定，論以一施用第一
    級毒品罪，並應依法加重其刑。
五、又被告前於81年間，因違反槍砲彈藥刀械管制條例及麻醉藥
    品管理條例案件，經本院分別判決處有期徒刑3 月及5 月，
    同年又因違反麻醉藥品管理條例案件，為台灣高等法院高雄
    分院判決處有期徒刑5 年10月，並經最高法院駁回上訴確定
    ，嗣與前開宣告之徒刑定執行刑為6 年2 月，與其在82 年
    間因恐嚇案件經台灣高等法院高雄分院判處之有期徒刑6 月
    接續執行後，於85年4 月18日縮短刑期假釋（縮刑期滿日為
    88年8 月29日），於假釋期間又因違反麻醉藥品管理條例案
    件，經台灣高等法院高雄分院判決處有期徒刑6 月確定，並
    與撤銷假釋後應執行之殘刑3 年4 月11日接續執行，至90
    年5 月3 日縮短刑期假釋出獄，91年7 月25日假釋期滿視為
    執行完畢，有前開被告前案紀錄表1 紙在卷可佐，被告於有
    期徒刑執行完畢，5 年內再犯本件有期徒刑以上之罪，為累
    犯，應依刑法第47條之規定，加重其刑，被告同時有二種以
    上刑之加重事由，應依法遞加之。爰審酌被告前因施用毒品
    經觀察、勒戒及強制戒治之程序後，仍不知悛悔，不思戒除
    惡習，竟再次施用毒品自戕其身，顯然缺乏戒絕毒品之決心
    ，有再入監矯治必要，惟其行為尚未害及他人及其犯後坦承
    犯行，態度尚稱良好等一切情狀，量處如主文所示之刑。
六、扣案海洛因2 包（淨重各為0.29公克，0.16公克，空包裝重
    各為0.15公克、0.15公克）為毒品，而包裝上開海洛因所用
    之包裝袋，無法與毒品析離，均應依毒品危害防制條例第18
    條第1 項前段之規定，沒收銷燬之。扣案之被告所有之注射
    針筒1 支，為供被告施用第一級毒品所用之物，刑法第38
    條第1 項第2 之規定，亦併沒收之宣告，附此敘明。
據上論斷，應依刑事訴訟法第299 條第1 項前段、第273 條之1
第1 項、，毒品危害防制條例第10條第1 項、第18條第1 項前段
，刑法第11條、第56條、第47條、第38條第1 項第2 款，判決如
主文。。
本案經檢察官乙○○到庭執行職務。
中　　華　　民　　國　　94　　年　　10　　月　　14　　日
                  刑事第十庭    法　官  楊淑珍
以上正本證明與原本無異。
如不服本判決，應於判決送達後10日內，向本院提出上訴狀。
中　　華　　民　　國　　94　　年　　10　　月　　14　　日
                                書記官  林秀敏
附錄本件論罪法條全文：
毒品危害防制條例第十條
施用第一級毒品者，處六月以上五年以下有期徒刑。
施用第二級毒品者，處三年以下有期徒刑。
